【裁判字號】    99,附民,17
【裁判日期】    990331
【裁判案由】    侵占
【裁判全文】
臺灣高等法院臺南分院刑事附帶民事訴訟判決
原      告  耀展開發股份有限公司
法定代理人  乙○○
被      告  甲○○
上列被告因侵占案件（九十九年度上易字第三號），原告提起附
帶民事訴訟，請求損害賠償，本院判決如下：
    主  文
原告之訴駁回。
訴訟費用由原告負擔。
    事  實
甲、原告方面：
一、聲明：被告應給付原告新臺幣一百萬元。
二、陳述：被告甲○○於民國八十九年七月間經輾轉介紹，與乙
    ○○合意共同出資，由乙○○擔任負責人，在臺南縣麻豆鎮
    大山腳一之六０號設立「耀展開發股份有限公司」（以下稱
    為耀展公司），從事永豐開發股份有限公司（下稱永豐公司
    ）在臺南縣有關原質油燃燒供氣設備之經銷代理，被告並擔
    任耀展公司之副總經理，負責推廣業務及控管財務，為從事
    業務之人。耀展公司因獨家代理永豐公司在臺南縣之經銷權
    利，依約應給付永豐公司權利金，乙○○遂以個人為發票人
    ，開立票期為八十九年八月二十六日、面額新臺幣（下同）
    一百萬元、票號ＦＢ0000000號、世華聯合商業銀行
    臺南分行付款之支票一紙，並交付被告轉交永豐公司以給付
    前揭權利金。詎被告以其招攬耀展公司擔任臺南縣經銷商，
    永豐公司關係企業即訴外人錦達億開發公司應給付其仲介佣
    金，竟於乙○○、永豐公司、錦達億公司均未同意之情況下
    ，擅自決定以該一百萬元抵償佣金，而基於為自己不法所有
    之意圖，請求訴外人吳達緯背書後，利用其開設於國泰世華
    商業銀行臺南分行之帳戶兌領該支票並將款項全數侵占入己
    。為此，提起刑事附帶民事訴訟，求為判決如聲明所述。
三、證據：
    爰引刑事案件證據。
乙、被告方面：
一、聲明：求為判決如主文所示。
二、陳述：被告固不否認收受乙○○所交付之前開面額一百萬元
    支票後，自行兌領等情，惟矢口否認有何侵占之行為，辯稱
    ：該票款係抵銷訴外人永豐公司及錦達億公司應給予被告之
    業務費用等語。
    理  由
一、按刑事訴訟諭知無罪、免訴或不受理之判決者，應以判決駁
    回原告之訴。刑事訴訟法第五百零三條第一項前段定有明文
    。
二、查本件被告甲○○被訴業務侵占乙案，業經本院刑事庭以九
    十九年度上易字第三號刑事判決無罪在案，揆諸前揭規定，
    自應駁回原告之訴。
三、據上論結，本件原告之訴為無理由，依刑事訟訴法第四百九
    十條、第五百零三條第一項前段，民事訴訟法第七十八條，
    判決如主文。
中    華    民    國    99    年    3     月    31    日
                  刑事第二庭    審判長法  官  葉居正
                                      法  官  洪碧雀
                                      法  官  陳春長
以上正本證明與原本無異。
不得上訴。
                                      書記官  林宛妮
中    華    民    國    99    年    3     月    31    日

司法院資訊處製作；財團法人民間司法改革基金會備份。
